【裁判字號】    89,上易,668
【裁判日期】    890504
【裁判案由】    竊盜
【裁判全文】
臺灣高等法院台南分院刑事判決                  八十九年度上易字第六六八號
    上  訴  人  臺灣嘉義地方法院檢察署檢察官
    被      告  甲○○
右上訴人因被告竊盜案件，不服臺灣嘉義地方法院八十八年度易字第一三○三號，中
華民國八十九年二月三日第一審判決（起訴案號：臺灣嘉義地方法院檢察署八十八年
度偵字第六五六四號）提起上訴及移送併案審理（併案案號：台灣台南地方法院檢察
署八十九年度營偵字第五二九號），本院判決如左：
    主  文
原判決撤銷。
甲○○連續逾越安全設備、攜帶凶器竊盜，累犯，處有期徒刑捌月。
扣案之釣杆乙支沒收。
    事  實
一、甲○○於民國（下同）八十六年間，因犯竊盜案件，經法院判處有期徒刑七月確
    定，於八十八年一月十四日執行完畢，猶不知悛悔，竟基於意圖為自己不法所有
    之概括犯意，先於八十八年九月二十八日凌晨三時十五分許，先踰越圍繞於嘉義
    市○○街七十八號「上海釣蝦場」外之防盜安全設備鐵絲網後，隨即潛入釣蝦場
    內，並持釣蝦場負責人黃祺吉所有置於釣蝦場櫃檯桌上客觀上具有危險性之凶器
    剪刀、尖嘴鉗各一支，撬開櫃檯抽屜鎖（仍可使用），而竊取黃祺吉所有未經開
    拆之「大衛杜夫牌」香菸二包，價值新台幣（下同）一百元。嗣甲○○竊得香菸
    後，因故欲上廁所，惟其恐遭人察覺，乃以爬行方式前往釣蝦場廁所內解便，經
    萬安保全股份有限公司保全員陳永豐據報前往查視而發現上情，乃會同警方在上
    開廁所內當場查獲甲○○，並自其身上取出「大衛杜夫牌」香菸二包；甲○○復
    又基於同前之概括犯意，於八十九年四月二日下午十七時，在台南縣白河鎮○里
    ○里○○○路段魚池，持其所有之釣竿乙支偷釣被害人鄭有中所有魚池內之吳郭
    魚六條，價值約五十元，適為台南縣警察局白河分局員警巡邏當場查獲，扣有釣
    竿乙支。
二、案經嘉義市警察局第一分局報請臺灣嘉義地方法院檢察署檢察官偵查起訴及台南
    縣警察局白河分局移送台灣台南地方法院檢察署移送併辦。
    理  由
一、訊據被告甲○○對於右揭逾越「上海釣蝦場」外之鐵絲網，並潛入於內持被害人
    黃祺吉所有置於櫃檯桌上剪刀、尖嘴鉗，撬開櫃檯抽屜鎖，而竊取「大衛杜夫牌
    」香菸二包事實供承不諱，（見原審卷第六十三頁背面），核與被害人黃祺吉於
    警訊及偵審中迭次指陳失竊情節相符（見原審卷第十六至十七頁），並經證人即
    萬安保全股份有限公司保全員陳永豐於警訊及偵查中供證屬實，且有搜索扣押證
    明筆錄、失竊報告及贓物領據各乙紙附卷可稽（見嘉義市警察局嘉市警刑字第二
    八七八號卷第六至十一頁、八十八年偵字第六五六四號偵查卷第十六頁背面），
    雖被告曾於警訊中、偵查中否認犯行，無非事後畏罪卸責之詞，不足採信，是被
    告該次犯行堪以認定。又訊據被告亦不諱言右揭持釣魚竿竊釣被害人鄭有中所有
    魚池內之吳郭魚六條之情（見八十九年營偵字第五二九卷號第六頁背面），核與
    被害人鄭有中於警訊中指述失竊情節相符，並有扣押書及贓物領據附卷可憑（見
    台南縣警察局白河分局白警刑字○四八五號卷第三至五頁），且係現行犯，其自
    白與事實相符，故本件被告罪證明確，其犯行洵堪認定。
二、按鐵絲網係因防盜而設，依社會通常觀念足認為安全設備，被告見「上海釣蝦場
    」外之鐵絲網有一缺口而將之拉開潛入於內，該安全設備鐵絲網僅被拉開，並未
    達毀壞之程度，應屬逾越安全設備（最高法院以四十二台上字第三五九號判例參
    照），公訴人認被告係犯同條項第二款之「毀」越安全設備竊盜罪，容有誤會。
    復按攜帶凶器竊盜，祇須行竊時，攜帶具有危險性之凶器為已足（最高法院七十
    八年度台上字第四四二二號判決參照），扣案之螺絲起子雖為被害人所有，並非
    被告所攜往，然被告既於行竊之際攜之為工具，在客觀上已足對他人之生命身體
    構成威脅具有危險性，自應成立刑法第三百二十一條第一項第三款之攜帶凶器竊
    盜罪。從而揆之上開說明，被告拉開鐵絲網進入，並就地取得釣蝦場負責人黃祺
    吉所有置於釣蝦場櫃檯桌上客觀上具有危險性之凶器剪刀、尖嘴鉗各一支，撬開
    櫃檯抽屜鎖（仍可使用）竊取香菸二包，係犯刑法第三百二十一條第一項第二款
    第三款之逾越安全設備、攜帶凶器之加重竊盜罪。第二次竊行（被害人鄭有中部
    分）係犯刑法第三百二十條第一項之普通竊盜罪。又上開第二次竊盜之移送併案
    部分，雖未經起訴書所論及，惟與起訴部分有連續犯裁判上一罪之關係，自為起
    訴效力所及，本院得一併審究，附此敘明。查被告一次加重竊盜，一次普通竊盜
    犯行，時間緊接，基本構成要件相同，顯係基於概括犯意而為之，應依連續犯規
    定以情節較重之第一次加重竊盜論以一罪，並加重其刑。又查被告前於八十六年
    間，因竊盜案件，經法院判處有期徒刑七月確定，於八十八年一月十四日執行完
    畢，有台灣嘉義地方法院檢察署刑案資料查註紀錄表及原審被告全國前案紀錄表
    各乙份在卷可憑，其於受有期徒刑之執行完畢後，五年以內再犯有期徒刑以上之
    本罪，為累犯，應依法遞加重其刑。
三、原審認被告之罪證明確，因予論罪科刑，固非無見。惟原審判決認被告持釣蝦場
    櫃檯桌上具有危險性之剪刀、尖嘴鉗各一支，為其就地取材，並非被告所有及攜
    帶作案之物，尚不成立刑法第三百二十一條第一項第三款之攜帶凶器竊盜罪，容
    有可議，又第二次竊盜部分未及審理，亦有未合，公訴人上訴意旨亦執此指摘原
    判決不當，為有理由，自應由本院將原判決撤銷改判。爰審酌被告犯罪之素行不
    佳（有多次竊盜前科）、動機、目的、手段、連續犯罪之次數，犯罪時所受之刺
    激及其品性、生活狀況、智識程度、犯罪所生之損害，及犯罪後態度等一切情狀
    ，量處如主文第二項所示之刑，以示懲儆。釣竿乙支為被告所有並供犯罪所用，
    依法宣告沒收，另扣案之剪刀、尖嘴鉗各一支，雖為被告供作案行竊所用，惟係
    被害人黃祺吉所有，有被害人及被告於警訊中之供詞可據，爰不另為沒收之諭知
    ，併此敘明。
據上論斷，應依刑事訴法第三百六十九條第一項前段、第三百六十四條、第二百九十
九條第一項前段，刑法第五十六條、第三百二十一條第一項第二、三款、第卅八條第
一項第二款第三項、第四十七條、判決如主文。
本案經檢察官王碧霞到庭執行職務。
中      華      民      國    八十九    年       五     月     四     日
不得上訴                             臺灣高等法院臺南分院刑事第四庭
                                         審判長法  官
                                               法  官
                                               法  官
右正本證明與原本無異。
不得上訴。
                                        書記官
中      華      民      國    八十九    年      五      月          日
附錄本案論罪科刑法條全文：
刑法第三百二十一條
犯竊盜罪而有左列情形之一者，處六月以上五年以下有期徒刑：
一、於夜間侵入住宅或有人居住之建築物、船艦或隱匿其內而犯之者。
二、毀越門扇、牆垣或其他安全設備而犯之者。
三、攜帶兇器而犯之者。
四、結夥三人以上而犯之者。
五、乘火災、水災或其他災害之際而犯之者。
六、在車站或埠頭而犯之者。
前項之未遂犯罰之。


司法院資訊處製作；財團法人民間司法改革基金會備份。
